# 公司购买长期资产，日后退回

提问人：Ryan_q 时间：2021-04-07 14:33:04
@chenyiwei，陈版主，现有案例：
公司购买一无形资产，预付 1100 万，按合同约定需要支付 2000 万，
账上确认无形资产 2000 万，其他应付款 900 万元，
审计进场时发现该无形资产已经不会使用，并在协商退回预付款项，不存在负债 900 万。
处理：
1 、是否在本年资产负债表冲销无形资产，并确认其他应收款 1100 万。
2 、函证以 900 万其他应收款进行函证。
该处理是否属于资产负债表日后调整事项-资产负债表日后进一步确定了资产负债表日前购入资产的成本或售出资产的收入，如果不正确，望指教！

回答人：chenyiwei
建议考虑以下问题：
1 、原合同下购买无形资产的交易是否已经完成？该无形资产是否已交割给被审计单位？
2 、截至资产负债表日，双方是否已就撤销该交易达成协议？还是仍在谈判中？
如果原合同下的交易在资产负债表日前已完成，撤销交易的相关安排是在资产负债表日后达成协议的，则该事项应属于资产负债表日后非调整事项，不能据此调整报告年度的财务报表。即，在期末资产负债表中，仍应确认无形资产 2000 万元和其他应付款 900 万元，并以该无形资产金额为基础对其进行减值测试。